# 急求：企业为了增加净资产，拟将股东的应付款转为资本公积，可行吗？怎么出专项报告？

提问人：白荡泛舟 时间：2012-10-25 20:03:02
请问各位大侠：企业为了增加净资产，拟将股东的应付款转为资本公积，请问相关手续和相关涉税事宜及注意事项： 首先，企业一定要有股东会决议，但要修改章程吗？需要工商登记吗？其次，企业要交印花税，其他相关涉税事宜还有哪些？再次，企业财务开具相应的收据，进行相应账务处理，编制相应的报表，还要办理什么手续？注意什么事项？

回答人：chenyiwei
回复 白荡泛舟 的帖子
1 、作为债权人的股东应作出放弃债权的声明。股东会决议中应对由此形成的资本公积的归属问题作出安排。
2 、如果不增加资本公积，则无需验资和办理工商变更，但由此形成的资本公积应计入当期应纳税所得额，即实际上是按照扣除对应的应纳所得税额后的净额计入资本公积。

提问人：hcl1986 时间：2012-10-31 09:08:37
回复 chenyiwei 的帖子
第一种情况需要验资吗，增加资本公积也需要验资吗？

回答人：chenyiwei
仅增加资本公积，实收资本和注册资本不变的，无需验资，但税负很重，建议如nikankan所言实施债转股。